【裁判字號】    97,審訴,2928
【裁判日期】    970731
【裁判案由】    毒品危害防制條例
【裁判全文】
臺灣高雄地方法院刑事判決            97年度審訴字第2928號
公  訴  人  臺灣高雄地方法院檢察署檢察官
被      告  甲○○
指定辯護人  本院公設辯護人黃文德
上列被告因毒品危害防制條例案件，經檢察官提起公訴（97年度
毒偵字第2906號），本院合議庭裁定由受命法官獨任依協商程序
審理，判決如下：
    主  文
甲○○施用第一級毒品，累犯，處有期徒刑捌月。
    事實及理由
一、本件犯罪事實及證據，除犯罪事實「甲○○前因施用毒品案
    件，經裁定令入戒治處所施以強制戒治，經停止戒治付保護
    管束，於民國92年2 月20日保護管束期滿未經撤銷視為執行
    完畢，並由本署檢察官以92年度戒毒偵字第180 號不起訴處
    分確定；又因施用第一、二級毒品案件，經本署檢察官聲請
    強制戒治並起訴，經法院分別判處有期徒刑8 月、4 月，應
    執行刑有期徒刑10月確定，令入戒治處所施以強制戒治，93
    年1 月9 日因法律修正而釋放出所，甫於94年6 月17日縮短
    刑期假釋出監，94年9 月17日未經撤銷假釋視為執行完畢」
    更正為「甲○○曾因施用毒品案件，經本院以90年度毒聲字
    第6953號裁定送觀察、勒戒後，認有繼續施用毒品傾向，而
    由本院以91年度毒聲字第839 號裁定令入戒治處所施以強制
    戒治，復經本院以91年度毒聲字第4078號裁定停止戒治，於
    91年8 月1 日釋放出戒治處所，而於92年2 月20日戒治期滿
    執行完畢。嗣其於前開強制戒治執行完畢釋放後5 年內，再
    犯施用毒品案件，經本院以93年度訴字第85號判決，判處有
    期徒刑8 月、4 月確定，另因公共危險案件，經本院以93年
    度交簡字第98號判決，判處有期徒刑6 月確定，並經本院以
    93年度聲字第2407號裁定，就上開案件定應執行刑為有期徒
    刑1 年3 月，於94年6 月17日假釋出監，而於94年7 月26日
    假釋期滿執行完畢」；「在不詳地點」更正為「在其高雄市
    左營區○○○路52巷20號住處」；證據部分補充「被告甲○
    ○於本院審理中之自白」外，餘均引用檢察官起訴書之記載
    ，如附件。
二、本件被告業已認罪，並經辯護人協助下與檢察官於審判外達
    成協商之合意，渠等合意內容為：被告願受科刑範圍如主文
    所載。經核被告所為，係犯毒品危害防制條例第10條第1 項
    之施用第一級毒品罪，且上開協商合意內容，並無刑事訴訟
    法第455 條之4 第1 項所列不得認罪協商之情形，本件既經
    檢察官聲請改依協商程序而為判決，本院爰不經言詞辯論，
    於協商合意範圍內為協商判決。
三、應適用之法條：刑事訴訟法第455 條之4 第2 項、第455 條
    之8 、第454 條第2 項，毒品危害防制條例第10條第1 項，
    刑法第11條前段、第47條第1 項。
四、本判決除有刑事訴訟法第455 條之4 第1 項第1 款、第2 款
    、第4 款、第6 款、第7 款所定情形之一，或違反同條第2
    項規定者外，不得上訴。
本案經檢察官鄭益雄到庭執行職務。
中    華    民    國    97    年    7     月    31    日
                  刑事第七庭    法  官  陳君杰
以上正本證明與原本無異。
如不服本判決，應於判決送達後10日內，向本院提出上訴狀。
中    華    民    國    97    年    7     月    31    日
                                書記官  李承悌
附錄本判決論罪科刑法條全文：
毒品危害防制條例第10條第1項
施用第一級毒品者，處6 月以上5 年以下有期徒刑。
附件：
臺灣高雄地方法院檢察署檢察官起訴書
                                     97年度毒偵字第2906號
     被      告  甲○○  男  33歲（民國○○年○○月○日生）
                         住高雄市左營區○○○路52巷20號（
                         另案在押）
                         國民身分證統一編號：Ｚ000000000號
 上列被告因違反毒品危害防制條例案件，業經偵查終結，認應提
 起公訴，茲將犯罪事實及證據並所犯法條分敘如下：
         犯罪事實
 一、甲○○前因施用毒品案件，經裁定令入戒治處所施以強制戒
     治，經停止戒治付保護管束，於民國92年2 月20日保護管束
     期滿未經撤銷視為執行完畢，並由本署檢察官以92年度戒毒
     偵字第180 號不起訴處分確定；又因施用第一、二級毒品案
     件，經本署檢察官聲請強制戒治並起訴，經法院分別判處有
     期徒刑8月、4月，應執行刑有期徒刑10月確定，令入戒治處
     所施以強制戒治，93年1月9日因法律修正而釋放出所，甫於
     94年6月17日縮短刑期假釋出監，94年9月17日未經撤銷假釋
     視為執行完畢。猶不知悔改，於戒治執行完畢釋放後5 年內
     ，基於施用第一級毒品之犯意，於97年2 月21日上午11時28
     分許為警採尿回溯24小時內某時，在不詳地點，以針筒注射
     方式，施用第一級毒品海洛因。嗣於97年2月21日上午8時許
     ，在臺南市○○街○段與保安路口前，甲○○因另案遭通緝
     ，為警緝獲，經其同意採尿送驗後，呈嗎啡陽性反應，而查
     悉上情。
 二、案經臺南市警察局第二分局報告偵辦。
         證據並所犯法條
 一、證據清單：詮昕科技股份有限公司濫用藥物尿液檢驗報告及
     送驗尿液年籍對照各1紙。
 二、核被告甲○○所為，係犯毒品危害防制條例第10條第1 項施
     用第一級毒品罪嫌。被告有犯罪事實欄所載之論罪科刑執行
     情形，有本署刑案資料查註紀錄表及矯正簡表在卷可按，其
     於有期徒刑執行完畢後5 年內再犯本件有期徒刑以上之罪，
     為累犯，請依刑法第47條第1項規定，加重其刑。
 四、依毒品危害防制條例第23條第2項、刑事訴訟法第251 條第1
     項提起公訴。
     此  致
 臺灣高雄地方法院
 中    華    民    國    97    年     4    月    14    日
                                   檢 察 官  乙○○
 上正本證明與原本無異
 中    華    民    國    97    年    4     月    21    日
                                   書 記 官  楊真芬
 所犯法條：
 毒品危害防制條例第10條第1項
 施用第一級毒品者，處六月以上五年以下有期徒刑。


司法院資訊處製作；財團法人民間司法改革基金會備份。
